臺灣新北地方法院刑事判決
110年度審易字第2280號
公  訴  人  臺灣新北地方檢察署檢察官
被      告  劉雅玲



上列被告因妨害名譽案件，經檢察官提起公訴（110年度偵字第4
6394號），本院判決如下：
    主  文
本件公訴不受理。
    理  由
一、公訴意旨略稱：被告劉雅玲係告訴人巫依倫配偶張高瑋之前
    女友。因疑告訴人巫依倫於其與張高瑋交往期間介入而不滿
    ，竟基於加重誹謗、公然侮辱之犯意，在其新北市○○區○○○
    路000巷0號之2號2樓住處，以其手機連接網際網路，以特定
    多數人可共見共聞之其社群網站INSTAGRAM（下稱IG）帳號y
    a1ing1iu，以限時動態發表如附表所示辱罵告訴人巫依倫或
    不實之內容，並設為設為精選動態登載在其帳號首頁，均足
    以貶損告訴人巫依倫之人格及社會評價，因認被告涉犯刑法
    第309條第1項公然侮辱、同法第310條第2項之加重毀謗罪嫌
    等語。
二、按告訴乃論之罪，告訴人於第一審辯論終結前得撤回其告訴
    ；又告訴經撤回者，應諭知不受理之判決，並得不經言詞辯
    論為之，刑事訴訟法第238條第1項、第303條第3款、第307
    條分別定有明文。
三、本件告訴人巫依倫告訴被告劉雅玲妨害名譽案件，公訴意旨
    認係犯刑法第309條第1項之公然侮辱、同法第310條第2項之
    加重毀謗罪嫌，依同法第314條規定，均須告訴乃論。茲據
    告訴人於檢察官提起公訴後，與被告調解成立，告訴人乃具
    狀聲請撤回告訴，有本院調解筆錄、刑事撤回告訴狀各1份
    在卷可稽。揆諸上開說明，爰不經言詞辯論，逕為諭知不受
    理之判決。
四、據上論斷，應依刑事訴訟法第303條第3款、第307條，判決
    如主文。
中　　華　　民　　國　　111 　年　　4 　　月　　20　　日
                  刑事第二十五庭  法  官  王綽光
上列正本證明與原本無異。
如不服本判決，應於判決送達後20日內敘明上訴理由，向本院提
出上訴狀 (應附繕本) ，上訴於臺灣高等法院。其未敘述上訴理
由者，應於上訴期間屆滿後20日內向本院補提理由書「切勿逕送
上級法院」。
                                   書記官 張家瑋
中　　華　　民　　國　　111 　年　　4 　　月　　25　　日
 附表
編號 時間 內容 收錄於限時動態精選輯 涉犯罪名 1 109年8月20日 廢物賤婊子 是不是特愛學人啊？CLASSIC BOX跟買 買CF也跟買 巴拿馬帽也跟著買 這也難怪也愛用人用過的男人 買仿包很可恥，可以別再丟人了嗎 妳在哪間代購買我可是災災咧（鬼臉圖示） 是，精選輯名稱「前男友的假包巫婊子」 刑法第309條第1項公然侮辱、同法第310條第2項加重誹謗 2 109年10月13日 愛雨衣穿搭、尿布泳衣穿搭法的蓮霧鼻賤婊生活日誌 真是笑爆我 無聊生活紓壓一下 是，精選輯名稱「前男友的假包巫婊子」 刑法第309條第1項公然侮辱、同法第310條第2項加重誹謗 3 109年12月1日 假包婊又在製造笑點 我真的快笑死了哈哈哈哈哈哈哈哈哈 這一眼假的絲巾是想表達什麼（笑哭臉圖示3個） 嗯嗯各位可以走進香奈兒專櫃 看看你兩個月內可不可以買到她最近入手的同類包哦 假包供應才會如此充足呢（鬼臉圖示3個） 幾個月內花在香奈兒超過自己年薪的金額 真的好～～～～厲害哦（拍手圖示3個） 已經夠肥了 不用把臉打得如此腫裝胖子 是，精選輯名稱「前男友的假包巫婊子」 刑法第309條第1項公然侮辱、同法第310條第2項加重誹謗 4 109年12月28日 真的是不要以為跟那廢物在一起我才會嘴妳耶 我根本不想知道那廢物是死是活（死了我會放鞭炮倒是 邏輯怎會差成這樣？ 妳它媽的婊就算了 還想學我、跟我較勁？ 妳那薪水還是省省吧！ 妳家底細我也是一清二楚 根本沒半年內4咖香奈兒的財力 買假包還被踢爆真的有夠低端 不過也是啦 就是這麼低端才能一個鍋配一個蓋嘛 真的拜託百年好合不要殘害別人 （您說是不是呢貼圖） 是，精選輯名稱「蓮霧特輯」 刑法第309條第1項公然侮辱、同法第310條第2項加重誹謗 5 110年1月4日 嗯CoCo金球好香，假包買好爽啦 真的沒有看過這麼不知羞恥的耶 臉皮比防彈背心還厚 真不簡單（拍手圖示3個） 在良師塾的待遇好好喔 連做甜點都可以買小香跟買水一樣呢 好棒棒喔 看來台灣真的經濟起飛了呢（狗笑哭臉圖示3個） #花錢買假包怎麼不整下蓮霧鼻啊 是，精選輯名稱「蓮霧特輯」 刑法第309條第1項公然侮辱、同法第310條第2項加重誹謗 6 110年1月5日 背景為告訴人配偶張高瑋訊息截圖。 我是不知道為什麼農曆七月還沒到 妖魔鬼怪就跑出來了 但我覺得你那狂買假包的婊子女友 是真的蠻需要找心理諮商師聊聊 可能心理真的有什麼問題（微笑圖示） 喔我都忘了諮商的錢她可能買假包都花光了 是，精選輯名稱「假包婊wuuuuuuuuu特輯」 刑法第309條第1項公然侮辱、同法第310條第2項加重誹謗 7 110年1月6日 難怪我效率這麼高 除了逛網拍買東西 還有時間ㄍㄧㄠˇ假包婊 無 刑法第309條第1項公然侮辱、同法第310條第2項加重誹謗 8 110年3月30日 背景為對話截圖，內容提及「這個是窗簾布嗎、他挑的婚紗都好像窗簾（笑哭臉圖示）、婊子品味真的都很差耶、覺得水桶腰加扁屁股很好看嗎、欸幹我真的覺得他挑的真的無敵醜、那個身材真的太悲劇」等語。 這種身材挑魚尾 真的很有勇氣耶 還發出來給大家看有多悲劇嗎 笑死我惹 per筑鈞's suggestion 是，精選輯名稱「假包婊wuuuuuuuuu特輯」 刑法第309條第1項公然侮辱、同法第310條第2項加重誹謗 9 110年3月31日 背景為對話截圖，內容提及「笑她沒腰沒屁股很悲劇嗎？」等語。 種什麼因得什麼果哦 拎罵在私人限動靠杯又怎麼了？ 就像 不想被嘴就不要做些垃圾事還要裝清純 不想要發的照片這麼悲劇，那就好好練練那可怕的身材8 不然就不要活在幻想裡了噢 大家真的很愛騙人耶 壞心 這麼悲劇的身材只會被笑而已 都不提醒人家 是，精選輯名稱「蓮霧特輯」 刑法第309條第1項公然侮辱 10 110年4月4日 蕭X民你484很閒啊？ 你知道老娘不退你們這幫人的追蹤只是想讓你們看看 離開廢物後生活到底有多爽嗎？ 喔還有看看我怎麼靠杯無腰身的蓮霧啦 無 刑法第309條第1項公然侮辱